# 投资性房地产的确认时点问题！

提问人：心海拂清风 时间：2014-12-24 14:57:02
1 、公司将 2011 年将正在建设的房屋出租给某超市，合同已签订， 2013 年 12 月份完工， 2013 年 12 月超市方未实际接房，原因是双方就租赁面积未完全达成一致，公司 13 年 12 月就将 3 亿开发产品转入投资性房地产， 14 年初企业又冲回上述处理，调整回开发产品，原因是折旧太大。 2014 年 11 月双方达成一致，超市已进场装修。年末正在进行装修，该企业何时确认投资性房地产并开始计提折旧？
谢谢！
该贴已经同步到 心海拂清风的微博

回答人：chenyiwei
投资性房地产的确认时间和达到预定可使用状态的时间是两个不同概念。 无论房屋建筑物的自身状态如何，只要董事会或类似权力机构做出了关于其持有意图为长期持有用于经营性出租的决议，且该持有意图在可预见的未来不会发生变化，均可确认为投资性房地产。如果该投资性房地产尚未达到预定可使用状态的，则在“投资性房地产——在建”科目中核算。 投资性房地产达到预定可使用状态的时点同样根据《企业会计准则第 17 号——借款费用》第十三条所列各项条件判断，一般理解为具备向租户交付条件的时点。自该时点起开始计提折旧。